【裁判字號】    95,易,415
【裁判日期】    950321
【裁判案由】    竊盜
【裁判全文】
臺灣臺中地方法院刑事判決               95年度易字第415號
公  訴  人  臺灣臺中地方法院檢察署檢察官
被      告  丁○○
                      號
上列被告因竊盜案件，經檢察官提起公訴（九十四年度偵字第一
九三三一、二○二八八號），被告於本院行準備程序中為有罪之
陳述，經合議庭裁定由受命法官獨任行簡式審判程序，判決如下
：
    主    文
丁○○共同連續竊盜，累犯，處有期徒刑柒月。
    犯罪事實
一、丁○○前因違反毒品危害防制條例案件，於民國九十二年三
    月十一日經本院以九十二年訴字第四○三號判決處有期徒刑
    七月確定，甫於九十三年八月一日縮短刑期執行完畢。詎仍
    不知悔改，復基於意圖為自己不法所有之概括犯意，或分別
    與己○○（俟其到案再行審結）、陳琮琪（另經檢察官起訴
    ）共同基於意圖為自己不法所有之犯意聯絡，或獨自一人，
    連續為下列竊盜犯行：
（一）於九十四年六月七日十三時四十分許，由己○○騎乘車牌
      號碼ＴＢＵ─一八五號輕型機車（車主乙○○）搭載丁○○一同前往臺中縣大肚鄉○○路六號公墓，渠二人共同在
      該公墓路旁，徒手竊取臺中縣大肚鄉公所所有之水溝蓋四
      塊（每塊價值新臺幣《下同》五千元）得手後；旋於同日
      十四時許，為警在臺中縣大肚鄉○○路大肚鄉第六公墓之
      草叢查獲，並扣得水溝蓋四個（已發還臺中縣大肚鄉公所
      ）。
（二）又於九十四年六月十四日十八時許，由陳琮琪騎乘車牌號
      碼ＩＭＩ─二八一號重型機車，搭載丁○○前往臺中縣大
      肚鄉○○路○段二五○號魏瑞億設立之神壇，由丁○○在
      外面把風，並由陳琮琪進入神壇徒手竊取分別懸掛於神壇
      內觀音神像及三太子神像上之金牌計二面（價值不詳）得
      逞。渠二人得手後，先後於同日、同年六月二十三日，一
      同前往臺中縣大肚鄉○○路一一四號「嘉寶珠寶行」，將
      竊得之金牌分二次變賣給不知情之黃鴻仁，得款計一千零
      五十二元。嗣於九十四年七月二十六日十八時四十分許，
      為警於臺中縣大肚鄉○○路○段八二四巷三五號丁○○住
      處查獲施用毒品案時，循線查獲。
（三）又於九十四年六月十八日九時許，獨自一人在臺中縣大肚
      鄉○○村○○路○段八八八巷十六號前，徒手竊取甲○○
      所有之鋁梯一個（價值三千元）得逞。丁○○得手後，隨
      即於同日十時許，將該鋁梯載往臺中縣龍井鄉○○村○○
      路○段一○二巷六號陳秀春（故買贓物另案審結）經營之
      資源回收場變賣得款三百元花用。嗣於九十四年六月十九
      日十一時五十分許，經甲○○會同警方在臺中縣龍井鄉○○村○○路○段一○二巷六號陳秀春經營之資源回收場，
      當場扣得甲○○失竊之鋁梯（已發還），而循線查獲上情
      。
二、案經臺中縣警察局烏日分局報告臺灣臺中地方法院檢察署檢
    察官偵查起訴，丁○○為有罪之陳述，經合議庭裁定改行簡
    式審判程序審理。
    理  由
一、上揭犯罪事實，業據被告丁○○於本院審理時坦承不諱，核
    與被害人臺中縣大肚鄉公所之工務課職員戊○○、魏瑞億於
    警詢，及被害人甲○○於警詢、偵訊時指訴失竊之情節，及
    證人陳素娟於偵訊，及證人黃鴻仁、陳秀春於警詢中證述之
    情節相符，並經同案被告陳琮琪於警詢、偵訊中供述確於上
    述時間、地點，夥同被告丁○○竊取被害人魏瑞億所有之前
    揭金牌二面一情屬實，足證被告丁○○上開不利於己之自白
    與事實相符。此外，復有贓物認領保管單、刑案現場測繪圖
    、現場照片、車籍作業系統─查詢認可資料、陳秀春之名片
    、金飾買入登記簿等附卷可資佐證，被告之竊盜犯行明確，
    洵堪認定。
二、核被告丁○○所為，係犯刑法第三百二十條第一項竊盜罪。
    其就犯罪事實欄一之（一）、（二）之犯行，分別與己○○
    、陳琮琪間，有犯意之聯絡，行為之分擔，均為共同正犯。
    又被告丁○○先後三次犯行，時間甚近、手法相同，並均觸
    犯構成要件相同之罪名，顯係基於概括犯意為之，依連續犯
    規定論以一罪，並加重其刑。起訴書雖未就被告丁○○與共
    犯陳琮琪共同竊取被害人魏瑞億財物之犯行提起公訴，惟因
    與已起訴之竊盜犯行有裁判上一罪之關係，為起訴效力所及
    ，本院自應一併審判。又被告丁○○前因違反毒品危害防制
    條例案件，於九十二年三月十一日經本院以九十二年訴字第
    四○三號判決處有期徒刑七月確定，甫於九十三年八月一日
    縮短刑期執行完畢，臺灣臺中地方法院檢察署刑案資料查註
    紀錄表及臺灣高等法院被告前案紀錄表等在卷可按，其於刑
    之執行完畢後，五年內再犯有期徒刑以上之罪，為累犯，依
    法加重其刑，並遞加重之。爰審酌被告曾有違反毒品危害防
    制條例之前科（有上開前案紀錄表可稽），其竊盜之動機、
    目的、手段、犯罪所得、犯罪後坦承犯行之態度等一切情狀
    ，量處如主文所示之刑。
據上論斷，應依刑事訴訟法第二百七十三條之一第一項、第二百
九十九條第一項前段，刑法第二十八條、第五十六條、第三百二
十條第一項、第四十七條，罰金罰鍰提高標準條例第一條前段，
判決如主文。
本案經檢察官丙○○到庭執行職務。
中    華    民    國  九十五  年   三    月  二十一  日
                  刑事第九庭  法  官  莊  秋  燕
以上正本證明與原本無異。
如不服本判決，應於判決送達後十日內向本院提出上訴狀（應抄
附繕本）。告訴人或被害人如對於本判決不服者，應具備理由請
求檢察官上訴，其上訴期間之計算係以檢察官收受判決正本之日
期為準。
                              書記官  莊  玉  惠
中    華    民    國  九十五  年   三    月  二十一  日
附錄本案所犯法條：
刑法第三百二十條第一項
意圖為自己或第三人不法之所有，而竊取他人之動產者，為竊盜
罪，處五年以下有期徒刑、拘役或五百元以下罰金。


司法院資訊處製作；財團法人民間司法改革基金會備份。
